臺灣高等法院臺中分院刑事判決　　　　　　　　九十二年度交上易字第一九九八號
　　上　訴　人　臺灣彰化地方法院檢察署檢察官
　　上　訴　人
　　即　被　告　乙○○
右上訴人因被告公共危險等案件，不服臺灣彰化地方法院九十二年度交易字第三九號
中華民國九十二年八月二十六日第一審判決（起訴案號：臺灣彰化地方法院檢察署九
十一年度偵字第六五一六號），提起上訴，本院判決如左：
    主      文
原判決關於過失傷害部分撤銷。
乙○○因過失傷害人，處有期徒刑肆月，如易科罰金以佰元折算壹日。
其他上訴駁回。
    事      實
一、乙○○於民國九十一年七月二十七日晚上十時許起至翌日（即二十八日）凌晨二
    、三時止，在彰化縣花壇鄉○○街二二一號住處，飲用一瓶高梁酒後，明知其精
    神狀態已受酒精影響而達不能安全駕駛動力交通工具之程度，竟仍於同年月二十
    八日下午四時三十分許，自其位於彰化縣花壇鄉○○村○○街二二一號住處，駕
    駛車牌號碼ＡＤ─八九四一號紅色自用小客（貨）車上路，嗣於同日下午四時五
    十分許，乙○○駕駛該車由南往北方向沿彰化縣花壇鄉○○路○段行駛，於行經
    該路段七四八號前台一線一九○．五公尺外側車道時，其原應注意汽車駕駛人飲
    酒後其吐氣所含酒精成份超過每公升○．二五毫克以上者不得駕車；又汽車行駛
    時，駕駛人應注意車前狀況，並隨時採取必要之安全措施，而依當時天候晴、日
    間有自然光線、路面為乾燥無缺陷之柏油路面、視距良好等情形下，並無不能注
    意之情事，見某藍色不明貨車由內側車道，偏向其外側車道又駛回時，其本欲踩
    煞車竟誤踩油門，致其所駕駛之車牌號碼ＡＤ─八九四一號自用小客（貨）車加
    速追撞前方與其約一車身距離同向之由丙○○所駕駛之車牌號碼Ｈ五─四九四二
    號自用小客車，致丙○○駕駛之自用小客車遭撞擊後因閃避不及，再撞及沿該北
    上路段同向行走於前方路邊之丁○○○，致丁○○○因而受有右側位移性股骨頸
    骨折、頭部外傷合併蜘蛛網膜下出血及全身多處擦傷、撕裂傷等傷害，肇事後，
    乙○○旋隨救護車將丁○○○送至醫院治療，並經院方人員測得乙○○之血液中
    酒精濃度已達一六三點七ｍｇ／ｄｌ（換算為呼氣酒精濃度約為每公升零點七七
毫克）。
二、案經被害人丁○○○訴由彰化縣警察局彰化分局報請臺灣彰化地方法院檢察署檢
    察官偵查起訴。
    理      由
一、訊據被告乙○○對於右揭事實坦承不諱，又被告雖辯稱：當時伊駕駛該車輛，突
    遭一藍色貨車擦撞左側後方，伊本來是要踩煞車，卻誤踩油門，才會去追撞丙○○所駕駛的車輛，伊有與丙○○所駕駛的車輛保持一個車身長之安全距離，當時
    如果丙○○技術好一點沒有回頭的話，也不會去撞到路人丁○○○云云。
    經查：
    (一)右揭被告肇事之事實，業據告訴人丁○○○於警訊及偵查中指訴甚詳，核與證
      人丙○○於警訊及偵查中證述情節大致相符，並有道路交通事故調查報告表一
      份、彰化縣警察局彰化分局交通事故談話紀錄表三份、事故現場照片十張、被
      告之車損照片六張、血液酒精濃度測試報告單一份及診斷書三份在卷可參。
    (二)又本件警方於被告所駕駛之車牌號碼ＡＤ─八九四一號自用小客（貨）車之左
      後車角所採集之刮痕檢體經送鑑驗結果，固發現該刮痕檢體經檢視為紅色油漆
      碎片些許，其層次由外而內分別為透明漆層、紅色漆層及淺黃色物質層，另於
      部分紅色油漆碎片上發現附著疑似外來之藍色漆痕，該紅色油漆碎片上所發現
      之疑似外來藍色漆痕，研判其並非紅色油漆碎片原來之油漆層次，但是否為其
      他車輛擦撞所附著，因未同時檢送可供比對之油漆標準品，未便研判，此雖有
      內政部警政署刑事警察局九十二年七月二十二日鑑字第○九二○一一八二○七
      號鑑驗通知書一份在卷可稽，然被告於肇事當日警方在彰化基督教醫院製作交
      通事故談話紀錄表時，即坦言該藍色車子並未與之擦撞，且其車後車尾之擦痕
      係舊擦痕，證人丙○○亦供稱：肇事當時沒有看到後方另有來車，此有該交通
      事故談話紀錄表在卷可稽，可見被告事後辯稱當時有藍色貨車擦撞其自小客貨
      車左側後方，已難率信。退步言之，縱認確有該藍色貨車行經肇事路段，但被
      告既自承未與該藍色貨車擦撞，可見該藍色貨車之行向，尚不致影響被告操控
      汽車之能力及反應，再由證人丙○○之車損照片顯示，該車正後方有明顯凹陷
      扭曲，該撞擊力應係來自正後方之直接衝撞，且力道甚強，被告復自承：其本
      欲踩煞車竟誤踩油門，致加速追撞前方與其約一車身距離同向之由丙○○所駕
      駛之自用小客車因而肇事，在在顯示本件車禍自被告操控車輛失當，自後追撞
      前開所造成。
  (三)按汽車駕駛人飲酒後吐氣所含酒精成份超過每公升○．二五毫克以上者不得駕
      車；道路交通安全規則第一百十四條第二款訂有明文；又酒精濃度過量而駕駛
      汽車者，交通管理處罰條例第三十五條第一項第一款亦有處罰之規定，前述禁
      止、處罰之交通法通法規，無非在保障駕駛人行車及其他用路人之安全。蓋酒
      精對中樞神經系統具有麻醉作用，對人體之影響雖因人而異，惟多與血液中所
      含酒精濃度成正比，依國外交通肇事統計結果，駕駛人飲酒後呼氣所含酒精濃
      度達每公升零點五五毫克時，其肇事率為一般正常人之十倍，認已達不能安全
      駕車之標準，此業經法務部八十八年五月十八日法八八檢字第○○一六六九號
      函告週知，且一般呼氣酒精濃度若達每公升零點七五至一點二五毫克時，除不
      能安全駕車外，飲酒人尚會有興奮、話多、走路不穩、咬字不清及稍有麻痺等
      現象。經查，本件被告於肇事後血液中所含酒精成份高達一六三點七ｍｇ／ｄ
      ｌ（換算為呼氣酒精濃度約為每公升零點七七毫克），已有違前開之規定，又
      又汽車行駛時，駕駛人應注意車前狀況，並隨時採取必要之安全措施，道路交
      通安全規則第一百十四條第二款、第九十四條第三項復定有明文。本件被告應
      注意、能注意上揭規定，竟疏未注意，在酒精濃度過量超速駕車，並因其其注
      意力不集中，無法採取必要之安全措施，本欲踩煞車竟誤踩油門，致其車輛加
      速追撞前方由被害人丙○○所駕駛之自用小客車，造成丙○○駕駛之自用小客
      車遭撞擊後因閃避不及，再撞及沿該北上路段同向行走於前方路邊之丁○○○
      ，因而肇事致告訴人丁○○○受傷，被告自有過失，且被告之過失行為與告訴
      人丁○○○受傷間顯有相當因果關係，參以被告坦承其本欲踩煞車竟誤踩油門
      致肇事，顯示其因酒後駕車注意力已不集中，而達不能安全駕駛動力交通工具
      之程度甚明，本件經送台灣省彰化縣區車輛行車事故鑑定委員會鑑定結果亦同
      認：乙○○酒精濃度過量駕駛自小客貨車未與前車保持安全距離，為肇事原因
      ，與本案前開認定結果相符，應足採酌，至於覆議結果係以被告所言是否有遭
      不明貨車撞及未經採集報告，故未予覆議，但本件被告於談話紀錄時已否認肇
      事前有被不明貨車撞及之事實，另被告小客貨車之左後車角所採集之刮痕檢體
      經送鑑驗結果，亦無法據以判定該疑似之藍色漆痕，是否為其他車輛擦撞所附
      著，是覆議意見未斟酌此部分事證，自難採酌。本件被告前開公共危險、過失
      傷害事證已臻明確，犯行堪予認定。
二、核被告所為，係犯刑法第一百八十五條之三之公共危險罪及第二百八十四條第一
    項前段之過失傷害罪。被告所犯上開公共危險罪與過失傷害二罪間，犯意各別，
    行為互異，應分論併罰之。又被告因酒醉駕車致人受傷，就其過失傷害部分應依
    道路交通管理處罰條例第八十六條第一項規定加重其刑。原審因之就公共危險罪
    部分予以論罪科刑，其認事用法均無不合，量刑亦無不妥，被告空言上訴，核屬
    無據，應予駁回，至於過失傷害罪部分，原審率認被告是因後方不明來車擦撞左
    側後方車燈附近，致肇車禍，與其談話紀錄所載不符，即嫌速斷，檢察官上訴意
    旨指原審此部分判決量刑過輕，及被告上訴意旨否認有過失雖均無可取，但原審
    此部分之判決既有瑕疵可指，自應由本院就此部分予以撤銷改判，爰審酌被告素
    行良好、因酒後駕車又注意車前狀況致生車禍，過失情節不輕，被害人傷勢、被
    告犯後態度、過失情節及至今尚未與告訴人和解等一切情狀，量處如主文第二項
    所示之刑，併均諭知易科罰金之折算標準，以示懲儆。
據上論結，應依刑事訴訟法第三百六十八條、第三百六十九條第一項前段、第三百六
十四條、第二百九十九條第一項前段、第二百八十四條第一項前段、第四十一條第一
項前段，第五十一條第十款、道路交通管理處罰條例第八十六條第一項，罰金罰鍰提
高標準條例第一條前段、第二條，判決如主文。
本案經檢察官甲○○到庭執行職務。
中      華      民      國　    九十三     年     一      月    二十　　日
                                臺灣高等法院臺中分院刑事第七庭
                                      審判長法　官  謝  說  容
                                            法　官  黃　日　隆
                                            法  官　江　錫　麟
右正本證明與原本無異。
不得上訴。
                                            書記官  金  珍  華
中      華      民      國　    九十三     年     一      月   二十七 　日
附錄法條：
刑法第一百八十五條之三：
服用毒品、麻醉藥品、酒類或其他相類之物，不能安全駕駛動力交通工具而駕駛者，
處一年以下有期徒刑、拘役或三萬元以下罰金。
刑法第二百八十四條：
因過失傷害人者，處六月以下有期徒刑、拘役或五百元以下罰金。致重傷者，處一年
以下有期徒刑、拘役或五百元以下罰金。
從事業務之人，因業務之過失傷害人者，處一年以下有期徒刑、拘役或一千元以下罰
金。致重傷者，處三年以下有期徒刑、拘役或二千元以下罰金。
                    　　　　　　　　　　　　　　　　　　　　　　　　　　Ｒ
